# 求助陈版，关于非集团统借统还情况下子公司借款利息资本化抵销问题

提问人：希程臻宝 时间：2019-01-30 16:31:02
[b] 陈版，您之前的回复统借统还情况下合并层面利息抵销问题我理解了。
但现在业务中遇到经常遇到两种情况： 1 、一般母子公司之间借款，对借款方而已满足资本化条件，出借方计入委托贷款收益 100 万，借款方将利息支出计入在建工程，这一类从集团层面来说并未发生外部融资成本，是不是可以理解为应抵销在建工程和委贷收益 100 万元，也就是减少合并利润100 万元。这一类借款通常很难判断出借方取得的资金是自有的还是贷款进来的。暂时不考虑借款方能满足资本化条件。
2 、母公司以明股实债的方式融资进来，单体母公司报表做的权益，对于给付的明股实债的利息 7000 万，通过利润分配形式出去了，母公司将该笔资金提供给子公司作为修建发电枢纽，收取的利息是 1 亿元，母公司将该笔利息收入计入其他业务收入 1 亿，子公司的计在建工程 1 亿元。因为从集团合并角度来说，似乎是发生了融资成本，但确是明股实债，合并时候该如何抵销呢？

回答人：chenyiwei
1 、可以这样理解。合并报表层面对外融资的利息是费用化的。
2 、如果集团合并报表层面认定为权益是合理的，则在集团合并报表层面，这部分利息支出属于权益性质的分配，不计入损益。

提问人：希程臻宝 时间：2019-01-30 20:16:28
陈版，针对第二个问题，还是有些不解。外部明股实债进来假设认定为权益更合理，对外的这部分利息 7000 万支出属于权益性分配。那么母公司用这部分明股实债给底下子公司借款，母公司做了收入 1 亿，子公司做在建工程-资本化利息 1 亿。合并层面是只体现这部分的权益性利息支出？内部母子之间的收入和在建工程 1 亿元，是都得抵销掉么？这样的话合并利润就减少 1 亿？抵销分录不知道从何下手

回答人：chenyiwei
就是借：利息收入，贷：在建工程，仅体现母公司从外部获得的融资。

提问人：希程臻宝 时间：2019-01-31 13:47:11
谢谢陈版。我还想请教个问题，关于一揽子交易的处理。我遇到一个案例：
2018 年 1 月 1 日 A 集团原持有 B 集团 40% 股份，后通过购买大股东股权持有 B 集团 100% 股权，同时 A 集团原持有 B 集团下属子公司C60% 股权，后通过购买少数股东持有 C公司 100%。两项收购的时间都是2018 年 1 月 1 日，按照您之前说的：“一揽子交易的最本质特征是：其中的各交易步骤是作为一个整体一并筹划和确定下来的，旨在实现同一交易目的、互为前提和条件。” 我觉得这两项交易在考虑对价的时候应是一并筹划的且护为前提和条件，应该是属于一揽子交易。合并时出现困难，合并日被投资单位可辨认净资产公允价值确认的问题，我有两个思路，不知道哪一个理解正确： 1 、是按照 B 集团合并层面归母的权益作为可辨认净资产公允价值，并按此调整原来原持股 40%的股权及商誉的计算，此时追加的合并成本只考虑收购 B 集团那 60%的成本，对于额外收购的 C公司的少数股东权益，视同权益 易？ 2 、还是说我要将 A集团收购B 集团下属C公司的少数股东股权成本也一并作为追加的合并成本呢？如果是这样，那合并日对应的可辨认净资产公允价值该如何界定，商誉又如何计算？

回答人：chenyiwei
因为 A 原先不控制 C，所以 A 支付给 C 的少数股东的收购价款不是一项单独的权益 易，而是企业合并成本的一部分，需纳入商誉计算。